臺灣板橋地方法院民事判決　　　　　　　 96年度親字第117號
原　　　告　甲○○
訴訟代理人　劉興源律師
　　　　　　陳尚宏律師
被　　　告　乙○○
兼上一人
法定代理人　丙○○
人
上列當事人間請求否認子女事件，於民國96年11月1 日經言詞辯
論終結，本院判決如下：
    主      文
確認被告乙○○（民國八十九年十月一日生）非被告丙○○自原
告受胎所生之婚生女。
訴訟費用由被告負擔。
    事      實
甲、原告方面：
一、聲明：如主文所示。
二、陳述：
（一）原告與被告丙○○於民國82年5 月23日結婚，原係夫妻關
      係，惟被告丙○○竟於89年間，與案外人曾維揚私通款曲
      ，經原告於89年8 月20日報警查獲其二人姦情後，原告念
      在夫妻多年情誼，不忍提出告訴，乃於當晚與被告丙○○
      協議離婚，並與被告丙○○、曾維揚成立和解。
（二）被告丙○○於離婚時已懷胎八個月，離婚後於同年10月1
      日產下一女即被告乙○○，然遲至92年9 月間，原告始自
      被告丙○○口中驚悉被告乙○○並非原告所生之女，而係
      被告丙○○自曾維揚受胎所生之女。
（三）被告乙○○之出生係於被告丙○○與原告之婚姻關係消滅
      後，然依96年5 月23日修正前民法第1063條規定：「妻之
      受胎，係在婚姻關係存續中者，推定其所生子女為婚生子
      女」、「前項推定，如夫妻之一方能證明妻非自夫受胎者
      ，得提起否認之訴。但應於知悉子女出生之日起，一年內
      為之」，推定被告乙○○為原告之女，惟實際上被告乙○
      ○並非被告丙○○自原告受胎所生。另經被告乙○○與曾
      維揚於本件審理中之96年10月15日前往柯滄銘婦產科進行
      ＤＮＡ血緣關係鑑定，結果顯示無法排除曾維揚與被告乙
      ○○之親子關係。是被告乙○○實非被告丙○○自原告受
      胎所生之婚生女。爰提起本件否認子女訴訟，請求確認被
      告乙○○非被告丙○○自原告受胎所生之婚生女。
三、證據：提出戶籍謄本3 件、離婚協議書影本1 件、和解書影
    本1 件為證，並聲請訊問證人曾維揚。
乙、被告方面：
一、聲明：同意原告之請求。
二、陳述：
（一）對於本件原告主張之事實無意見，被告乙○○確非被告丙
      ○○自原告受胎所生，而係自曾維揚受胎所生之女。
（二）對於柯滄銘婦產科診斷證明書暨血緣鑑定報告書無意見。
三、證據：提出柯滄銘婦產科診斷證明書暨血緣鑑定報告書各1
    紙為證。
    理      由
一、按關於認諾及訴訟上自認或不爭執事實之效力，於第589 條
    否認子女之訴，不適用之，民事訴訟法第594 條定有明文。
    本件被告於言詞辯論期日同意原告之請求並就原告主張之事
    實為自認，揆諸首揭法條之說明，自不發生被告認諾或不爭
    執事實之效力。然法院以此自認或不爭執之情形，為其依自
    由心證判斷事實真偽之資料，於法要無違背，此自最高法院
    29年上字第56號判例意旨即可明瞭，合先敘明。
二、原告主張其與被告丙○○原係夫妻關係，嗣於89年8 月20日
    離婚，而被告丙○○於89年10月1 日分娩產下一女即被告乙
    ○○之事實，業據其提出戶籍謄本3 件為證，並為被告所自
    認，堪信為真實。
三、原告主張被告丙○○於89年間，與案外人曾維揚私通款曲，
    經原告於89年8 月20日報警查獲其二人姦情後，原告乃與被
    告丙○○於當晚協議離婚，並與被告丙○○、曾維揚成立和
    解，且遲至92年9 月間，原告始自被告丙○○口中驚悉被告
    乙○○並非原告所生之女，而係被告丙○○自曾維揚受胎所
    生之事實，業據原告提出離婚協議書影本1 件、和解書影本
    1 件為證，並經證人曾維揚到庭證述屬實（參見本院96年11
    月1 日），復為被告所自認，堪信為真實。
四、原告主張被告乙○○與曾維揚於本件審理中之96年10月15日
    前往柯滄銘婦產科進行ＤＮＡ血緣關係鑑定，結果顯示曾維
    揚為被告乙○○之父之機率為99.984360 ﹪，無法排除曾維
    揚與被告乙○○之親子關係之事實，業據被告提出柯滄銘婦
    產科診斷證明書暨血緣鑑定報告書各1 紙為證。準此，經上
    開科學鑑定之結果，並參酌本院調查之結果，既已排除原告
    為被告乙○○之父親之親子血緣關係，自堪認原告主張被告
    乙○○非被告丙○○自原告受胎所生，而係自第三人受胎所
    生等情，要屬真實，堪以採信。
五、按「從子女出生日回溯第一百八十一日起至第三百零二日止
    為受胎期間」；「妻之受胎，係在婚姻關係存續中者，推定
    其所生子女為婚生子女」、「前項推定，如夫妻之一方能證
    明妻非自夫受胎者，得提起否認之訴。但應於知悉子女出生
    之日起，一年內為之」，96年5 月23日修正前民法第1062條
    第一項及同法第1063條第一項、第二項分別定有明文。又依
    民法親屬編施行法第8 條之1 規定，「夫妻已逾中華民國九
    十六年五月四日修正前之民法第一千零六十三條第二項規定
    所定期間，而不得提起否認之訴者，得於修正施行後二年內
    提起之。」經查，本件被告丙○○於89年10月1 日產下被告
    乙○○之時，經回溯其受胎期間係在其與原告婚姻關係存續
    期間，依法雖應推定被告乙○○為原告與被告丙○○所生之
    婚生女，然如上所述，被告乙○○既非被告丙○○自原告受
    胎所生，原告於民法第1063條修正施行後二年內提起本件訴
    訟，請求確認被告乙○○非被告丙○○自原告受胎所生之婚
    生女，於法洵屬有據，應予准許。
六、據上論結，本件原告之訴為有理由，爰依民事訴訟法第78條
    、第85條第1項前段，判決如主文。
中　　華　　民　　國　　96　　年　　11　　月　　26　　日
                  家事法庭  法　官　郭光興
以上正本證明與原本無異
如不服本判決，應於判決送達後20日內向本院提出上訴狀
中　　華　　民　　國　　96　　年　　11　　月　　29　　日
                            書記官　簡維萍
